臺灣臺東地方法院民事裁定　九十四年度簡聲抗字第一號
　　抗　告　人　甲○○
　　相　對　人　內政部警政署
　　法定代理人　丙○○
　　相　對　人　臺北縣警察局三峽分局
　　法定代理人　乙○○
右抗告人與相對人間侵權行為損害賠償事件，抗告人對於本院臺東簡易庭民國九十四
年五月二十七日所為第一審裁定（九十四年度東調字第二七號）不服提起抗告，本院
裁定如左：
    主      文
原裁定廢棄，發回本院臺東簡易庭。
    理      由
一、按認抗告為有理由者，應廢棄原裁定，自為裁定，必要時得命原法院或審判長更
    為裁定；另對於簡易程序第一審裁判之抗告程序，準用第四編抗告程序之規定，
    民事訴訟法第四百九十二條、第四百三十六條之一第三項分別定有明文。
二、抗告意旨略以：本件侵權行為損害賠償事件，依民事訴訟法第一條第一項、第十
    五條第一項之規定，得由臺灣臺北地方法院或臺灣花蓮地方法院管轄，依原告意
    旨認應由臺灣花蓮地方法院審理，為此提起抗告等語。
三、按因侵權行為涉訟者，得由行為地之法院管轄，民事訴訟法第十五條第一項定有
    明文。所謂行為地，凡為一部實行行為或其一部行為結果發生之地皆屬之，有最
    高法院五十六年臺抗字第三六九號裁判要旨可資參照。又共同訴訟之被告數人，
    其住所不在一法院管轄區域內者，各該住所地之法院俱有管轄權，但依第四條至
    第十九條規定有共同管轄法院者，由該法院管轄，民事訴訟法第二十條亦有明文
    。經查：本件依卷附之起訴狀所載，抗告人係主張其於民國九十四年三月九日，
    持其投資民宿之郵局帳號提款卡（局號0000000號，帳號0000000
    號，戶名羅鳳圓），於臺東縣臺東市新生郵局使用時，發生吃卡狀況，經委請臺
    東縣警察局臺東分局馬蘭派出所員警協助處理後，始知係臺北縣警察局三峽分局
    於九十四年三月一日以受理虛擬民宿網路詐騙報案為由，凍結抗告人前開郵局帳
    戶，惟警方接受報案，未經傳喚相關人員瞭解發生之關鍵所在，即逕自去文郵政
    單位凍結民眾帳戶，實屬不當，並主張係請求侵權行為之損害賠償等語。復查：
    相對人內政部警政署公務所在地之管轄法院為臺灣臺北地方法院、臺北縣警察局
    三峽分局公務所所在地之管轄法院為臺灣板橋地方法院，非在同一法院管轄區域
    內，此為公眾所週知之事實。抗告人因臺北縣警察局三峽分局凍結其投資民宿使
    用之郵局帳戶，致其持有之前開郵局帳號提款卡在臺東縣臺東市新生郵局發生被
    吃卡之結果，揆之前揭說明，本院為抗告人主張侵權行為結果發生地所在之法院
    ，自屬民事訴訟法第十五條之共同管轄法院，故抗告人向本院提起民事訴訟，本
    院自非無管轄權。原審未查本件抗告人係依侵權行為法律關係為請求，遽以相對
    人內政部警政署公務所所在地係在臺北市○○○路○段七號，依民事訴訟法第二
    條第一項規定將本件裁定移送臺灣臺北地方法院，自有違誤。從而，本件抗告人
    提起抗告，求予廢棄原裁定，核屬有據，爰由本院將原裁定廢棄，發回原審更為
    適當之處理。
五、據上論結，本件抗告為有理由，依民事訴訟法第四百三十六條之一第三項、第四
    百九十二條，裁定如主文。
中　　　華　　　民　　　國　　九十四　　年　　　七　　　月　　　七　　　日
                                    臺灣臺東地方法院民事庭
~B審判長法官  王漢章
~B      法官  曾宗欽
~B      法官　簡芳潔
右為正本係照原本作成
本件不得再抗告
中　　　華　　　民　　　國　　九十四　　年　　　七　　　月　　　七　　　日
~B法院書記官　李春菊
